【裁判字號】    94,訴,1277
【裁判日期】    950315
【裁判案由】    竊盜
【裁判全文】
臺灣彰化地方法院刑事判決              94年度訴字第1277號
公  訴  人  臺灣彰化地方法院檢察署檢察官
被      告  甲○○
選任辯護人  陳振吉  律師
被      告  戊○○
選任辯護人  李淵源  律師
被      告  丁○○
上列被告等因竊盜案件，經檢察官提起公訴（九十四年度偵字第
五三八五號、九十四年度偵緝字第三七二號），及移送併案審理
（九十四年度偵字第六九六０號），本院判決如下：
    主  文
甲○○連續結夥三人以上，攜帶兇器竊盜，累犯，處有期徒刑貳
年貳月，並應於刑之執行前，令入勞動場所強制工作年。扣案
之破壞剪貳支均沒收。
戊○○連續結夥三人以上，攜帶兇器竊盜，處有期徒刑壹年肆月
。扣案之破壞剪貳支均沒收。
丁○○連續結夥三人以上，攜帶兇器竊盜，處有期徒刑壹年貳月
。扣案之破壞剪支均沒收。
    犯罪事實
一、甲○○前曾有賭博前科，又於民國八十八年八月、十月間，
    因竊盜案件（係連續五次之普通竊盜），經本院以八十九年
    度易字第四一五號判處有期徒刑十月，並於八十九年五月十
    九日確定，經送監執行於九十年四月十日因縮刑期滿而執行
    完畢；後又於九十三年五月、七月間，再因竊盜案件（係一
    次攜帶兇器竊盜與一次普通竊盜），經本院以九十三年度易
    字第七０六號判處有期徒刑八月，並於九十四年一月十九日
    確定（後於九十四年七月九日入監執行至九十五年三月八日
    因縮刑期滿而執行完畢），猶不知悔改，詎僅因缺錢可供花
    用，竟基於意圖為自己不法所有之概括犯意，或夥同具有意
    圖為自己不法所有之犯意之陳秉宏（業經檢察官以微罪不舉
    之理由為不起訴之處分）；或夥同亦具有意圖為自己不法所
    有之概括犯意之丙○○（亦經檢察官以微罪不舉之理由為不
    起訴之處分）；或夥同因缺錢可供花用亦基於意圖為自己不
    法所有之概括犯意之施用隆、丁○○（丁○○除夥同甲○○
    、戊○○二人外，另亦有獨自一人）等人，先後為下列竊盜
    行為：
（一）於九十四年三月二十日下午四時許，由丙○○騎駛車牌號
      碼ＮＯＺ－九八八號重型機車，搭載甲○○前往位在彰化
      縣秀水鄉鶴鳴村永興巷九之一號已停止營業之「臺灣速普
      樂股份有限公司（以下簡稱：速普樂公司）」，並趁無人
      在場看管之際，由速普樂公司未上鎖且已經打開之鐵門進
      入到公司圍牆內之空地，由渠二人以徒手之方式，在正門
      的中間竊取角鐵六支（每支長約一尺）得手，並將該竊得
      之角鐵以上開機車載至甲○○家中堆放。
（二）於九十四年三月二十二日下午一時許，再度由丙○○騎駛
      車牌號碼ＮＯＺ－九八八號重型機車，搭載甲○○前往速
      普樂公司，亦由速普樂公司未上鎖且已經打開之鐵門進入
      到公司圍牆內，先由渠二人以徒手之方式，合力搬運拿取
      鐵櫃、銅線圈各二個、電線一捲（約一百公尺）、螺絲起
      子一支及銅線條約二百公尺等物，並先將之聚集在速普樂
      公司圍牆內之空地上（此時上開物品之支配力仍均尚未脫
      離速普樂公司），再由丙○○打電話聯絡陳秉宏開車前來
      載運，丙○○隨即騎駛上開機車暫時離開，甲○○則仍留
      在現場看守，嗣於同日晚間六時許，丙○○、陳秉宏二人
      則一同駕駛車牌號碼四六六七－ＪＷ號自用小貨車前來，
      陳秉宏到達現場見狀即明知該處並非甲○○與丙○○之住
      處，且堆置在圍牆內空地上之物品亦均非屬甲○○、丙○○二人所有，仍同意提供其所駛來之自用小貨車予甲○○
      、丙○○二人使用，甲○○與丙○○二人旋將仍堆置在速
      普樂公司內，尚未脫離速普樂公司管領之鐵櫃、銅線圈各
      二個、電線一捲（約一百公尺）、螺絲起子一支及銅線條
      約二百公尺等物搬上陳秉宏所駕駛車牌號碼四六六七－Ｊ
      Ｗ號自用小貨車車斗上，並將上開物品置於渠三人實力支
      配之下而竊盜得手。嗣於九十四年三月二十二日晚間八時
      許，在彰化縣秀水鄉鶴鳴村永興巷九之一號速普樂公司內
      ，為警當場查獲（甲○○於警察到達時趁亂逃逸），始知
      悉甲○○上開二次進入速普樂公司竊盜之行為。
（三）於九十四年六月中、下旬某日凌晨四、五時許，由戊○○
      駕駛其所有車牌號碼Ｂ八－八三二二號自小客車，車內並
      搭載甲○○及丁○○二人，前往臺中縣龍井鄉○○村路燈
      二二四號下，由甲○○手持屬戊○○所有客觀上足以對人
      之生命、身體造成危險性之兇器破壞剪一支（另一支破壞
      剪則放置在車牌號碼Ｂ八－八三二二號自小客車內，均已
      扣案）及鐵管五支（係用來攀爬電線桿所用，未扣案）攀
      爬上電線桿，並持破壞剪剪斷電線，再由站在地面之丁○○撿拾甲○○所剪斷之電線，一旁則由坐在自小客車內之
      戊○○負責把風接應，待丁○○將所撿拾之電線捲妥後，
      則搬上戊○○所有車牌號Ｂ八－八三二二號自小客車之後
      行李箱內離開現場，而竊得屬臺灣電力公司（以下簡稱：
      臺電公司）所有之電線，得手後甲○○、戊○○及丁○○
      三人乃將所竊得之電線，運往位在彰化縣伸港鄉○○村○○○街之廢棄宿舍內，再以美工刀將上開覆蓋有ＰＶＣ電
      線外皮予以剝除，待取得內部之銅線、紅銅線後，再由戊○○與丁○○二人將上開銅線、紅銅線載往某不詳之地點
      變賣，共計得款約新臺幣（下同）三千元，上開所得款項
      則由渠三人平分以供花用。
（四）於九十四年七月七日晚間九許，由戊○○駕駛其所有車牌
      號Ｂ八－八三二二號自小客車，車內並搭載甲○○一同前
      往彰化縣伸港鄉什股村某不詳之地點，由甲○○手持屬戊○○所有客觀上足以對人之生命、身體造成危險性之兇器
      破壞剪二支（已扣案）及鐵管九支（係用來攀爬電線桿所
      用，未扣案），並由甲○○及戊○○二人分別攀爬上電線
      桿手持破壞剪剪斷電線，待將所剪斷之電線捲妥後，則搬
      上戊○○所有車牌號Ｂ八－八三二二號自小客車之後行李
      箱內離開現場，而竊得屬臺電公司所有之電線，隨即運往
      位在彰化縣伸港鄉○○村○○○街之廢棄宿舍內。嗣於九
      十四年七月八日上午十時三十分許，在彰化縣伸港鄉○○
      村○○○街之廢棄宿舍內，為警當場查獲戊○○與丁○○
      二人，並扣得電纜線三百米（業已發還臺電公司）、破壞
      剪二支、美工刀四支、吸食器三瓶及甲○○駕駛執照一張
      等物，另甲○○則趁亂逃離現場。
（五）丁○○於九十四年八月二十八日晚間十時許，獨自一人騎
      駛車牌號碼ＮＯＺ－九八八號重型機車前往彰化縣和美鎮
      ○○路四三七號旁產業道路，並手持屬其所有客觀上足以
      對人之生命、身體造成危險性之兇器破壞剪一支（已扣案
      ）攀爬上電線桿，並持破壞剪剪斷電線，而竊得屬臺電公
      司所有之電纜線六條（長約三百公尺），隨即運往位在彰
      化縣伸港鄉○○村○○路五十九號廣場前，再以刀子一支
      將上開覆蓋有ＰＶＣ之電線外皮予以剝除，取得內部之銅
      線。嗣於九十四年八月二十九日下午三時五十分許，經警
      在上址當場查獲，並扣得屬其所有之破壞剪一支、刀子一
      支（均已扣案）及上開失竊之電纜線共約三百公尺（業已
      發還），始查悉上情。
二、案經彰化縣警察局鹿港分局、和美分局報請臺灣彰化地方法
    院檢察署檢察官偵查起訴及彰化縣警察局和美分局報請臺灣
    彰化地方法院檢察署檢察官移送併為審理。
    理  由
一、上揭犯罪事實業據被告甲○○【指犯罪事實（一）、（二）
    、（三）、（四）部分】、丁○○【指犯罪事實（三）、（
    五）部分】二人於本院審理時均坦承不諱，核與被害人速普
    樂公司負責人之父辛○○於警訊中所指述之失竊情節相符【
    指犯罪事實（一）、（二）部分】，並經證人即同案共犯丙○○【指犯罪事實（一）、（二）部分】、陳秉宏【指犯罪
    事實（二）部分】、證人即臺電員工乙○○【指犯罪事實（
    三）、（四）、（五）部分】等人於本院審理時到庭結證屬
    實，並有贓物認領保管單一紙（由辛○○出具）、查獲現場
    照片、指認照片共計十二幀【以上指犯罪事實（一）、（二
    ）部分】、贓物認領保管單（由乙○○出具）、查獲現場照
    片、扣案物照片共計八幀【以上指犯罪事實（三）、（四）
    部分】、贓物認領保管單（由乙○○出具）、查獲現場照片
    、扣案物照片共計五幀【以上指犯罪事實（五）部分】附卷
    及破壞剪二支【以上指犯罪事實（三）、（四）部分】、破
    壞剪一支【指犯罪事實（五）部分】扣案足資佐證，足認被
    告甲○○、丁○○二人上開所為之自白核與事實相符，均堪
    採信。雖被告戊○○於本院審理時對於犯罪事實（三）、（
    四）部分之犯行均矢口否認，並辯稱：伊只有削電線，並沒
    有去偷電線，也沒有去賣電線云云，惟查被告戊○○如何共
    同參與犯罪事實（三）、（四）之竊盜行為，業據證人即同
    案共犯甲○○、丁○○二人於本院九十四年十二月二十二日
    審理時到庭結證供證屬實，衡以證人即同案共犯甲○○、丁○○二人與被告戊○○係朋友關係素無怨隙，當無設詞故為
    誣陷之可能，再參以證人甲○○、丁○○二人當庭所證述之
    內容亦均包含渠二人所參與之犯罪行為，並非屬誣指卸責之
    陳詞，且被告戊○○亦有於九十四年七月八日上午十時三十
    分許，在彰化縣伸港鄉○○村○○○街之廢棄宿舍內，為警
    當場查獲其正在削電線，並當場扣得屬被告戊○○所有用以
    行竊所用之破壞剪二支扣案等情，益徵被告戊○○上開所辯
    諸情顯均係屬臨訟之砌詞，要無足採。又本件被告甲○○、
    戊○○、丁○○等人所持以行竊電線所用之破壞剪三支（均
    已扣案）及鐵管（均未扣案），均係屬鐵器，在客觀上已足
    以對他人之生命、身體（如頸部、眼睛等）構成威脅，而具
    有危險性，自均係屬兇器無誤。另經被告甲○○亦坦承：其
    偷電線亦係因為缺錢所以要偷來賣，賣掉的錢由伊與戊○○
    、丁○○三人平分等語（詳見臺灣彰化地方法院檢察署九十
    四年度偵字第五三八五號偵查卷第一一九頁）；而被告丁○○則坦承係因缺錢花用才會去偷電線等詞（詳見本院九十五
    年三月一日審判筆錄），另被告戊○○於本院審理時亦不否
    認其確有開車載電線去賣等語（詳見本院九十四年十二月二
    十二日審判筆錄），顯見被告三人均有為自己不法所有之意
    圖甚明，本件事證明確，被告甲○○、戊○○、丁○○三人
    犯行均洵堪認定。
二、按刑法上所謂結夥三人以上係指有共同犯罪之故意，結為一
    夥而言。把風行為，在排除犯罪障礙，助成犯罪之實現，在
    合同意思範圍內分擔犯罪行為之一部，故亦係共同正犯而應
    計入結夥之內（最高法院七十二年度台上字第三二０一號、
    七十六年度台上字第六六七六號判決意旨參見）；又按刑法
    第三百二十一條第一項第三款之攜帶兇器竊盜罪，係以行為
    人攜帶兇器竊盜為其加重條件，此所謂兇器，其種類並無限
    制，凡客觀上足對人之生命、身體、安全構成威脅，具有危
    險性之兇器均屬之，且祇須行竊時攜帶此種具有危險性之兇
    器為已足，並不以攜帶之初有行兇之意圖為必要（最高法院
    七十九年度台上字第五二五三號判例要旨可供參照）；另按
    兇器不論係於未行竊前即攜帶持有或在竊盜現場臨時持以行
    竊，均應論以攜帶兇器竊盜【七十五年十一月二十五日（七
    五）廳刑一字第九九五號函研究意見參見】；末按竊盜罪既
    遂與未遂之區別，應以所竊之物已否移入自己權力支配之下
    為標準。若已將他人財物移歸自己所持，即應成立竊盜既遂
    罪（最高法院十七年上字第五０九號判例意旨參照）。故核
    被告甲○○就犯罪事實（一）所為，係犯刑法第三百二十條
    第一項之普通竊盜罪、就犯罪事實（二）所為，係犯刑法第
    三百二十一條第一項第四款之結夥三人以上竊盜罪、就犯罪
    事實（三）所為，則係犯刑法第三百二十一條第一項第三款
    、第四款之結夥三人以上，攜帶兇器竊盜罪；就犯罪事實（
    四）所為，係犯刑法第三百二十一條第一項第三款之攜帶兇
    器竊盜罪；被告戊○○就犯罪事實（三）所為，則係犯刑法
    第三百二十一條第一項第三款、第四款之結夥三人以上，攜
    帶兇器竊盜罪；就犯罪事實（四）所為，係犯刑法第三百二
    十一條第一項第三款之攜帶兇器竊盜罪；被告丁○○就犯罪
    事實（三）所為，則係犯刑法第三百二十一條第一項第三款
    、第四款之結夥三人以上，攜帶兇器竊盜罪；就犯罪事實（
    五）所為，係犯刑法第三百二十一條第一項第三款之攜帶兇
    器竊盜罪，公訴意旨認被告甲○○、戊○○、丁○○三人所
    為均應依刑法第三百二十二條之常業竊盜罪處斷，尚有未洽
    ，惟起訴之社會基本事實相同，爰均依法變更起訴法條。被
    告甲○○、丙○○二人就上開犯罪事實（一）部分之犯行；
    被告甲○○、丙○○、陳秉宏三人就上開犯罪事實（二）部
    分之犯行；被告甲○○、戊○○、丁○○三人就上開犯罪事
    實（三）之犯行；被告甲○○、戊○○二人就上開犯罪事實
    （四）之犯行，各有犯意聯絡及行為分擔，均為共同正犯。
    另被告甲○○先後一次普通竊盜既遂、一次結夥三人以上竊
    盜既遂、一次結夥三人以上，攜帶兇器竊盜既遂、一次攜帶
    兇器竊盜既遂；被告戊○○先後一次結夥三人以上，攜帶兇
    器竊盜既遂、一次攜帶兇器竊盜既遂；被告丁○○一次結夥
    三人以上，攜帶兇器竊盜既遂、一次攜帶兇器竊盜罪既遂之
    犯行，均時間緊接，觸犯構成要件相同之罪，顯各係基於概
    括犯意反覆為之，為連續犯，應依刑法第五十六條之規定，
    均從一重論以結夥三人以上，攜帶兇器竊盜罪處斷，並均依
    法加重其刑。另公訴人雖未敘及被告丁○○犯罪事實（五）
    之攜帶兇器竊盜既遂犯行（即檢察官移送併案之九十四年度
    偵字第六九六０號部分），惟此併案部分之攜帶兇器竊盜既
    遂犯行與檢察官起訴部分，不僅時間緊接，且手段亦相同，
    有連續犯裁判上一罪關係，為起訴效力所及，本院自得併予
    審理，附此敘明。再查被告甲○○前曾於八十八年八月、十
    月間，因竊盜案件，經本院以八十九年度易字第四一五號判
    處有期徒刑十月，並於八十九年五月十九日確定，經送監執
    行於九十年四月十日因縮刑期滿而執行完畢，有臺灣彰化地
    方法院檢察署刑案資料查註紀錄表、臺灣高等法院被告前案
    紀錄表及臺灣高等法院在監在押全國紀錄表各一份附卷可稽
    ，被告甲○○前受有期徒刑執行完畢，於五年以內再犯本件
    有期徒刑以上之罪，為累犯，應依刑法第四十七條規定遞加
    重其刑。爰審酌被告甲○○、戊○○、丁○○三人之平日素
    行、被告三人犯罪之動機與目的均僅為貪圖一己之私利、被
    告三人或以結夥三人以上，攜帶兇器；或以攜帶兇器為行竊
    電線之犯罪手段，手段實非屬平和、所竊得財物之價值、竊
    盜之次數、對社會治安、民生經濟、用電安全所生危害之程
    度甚巨及被告三人犯罪後均未能全部坦認犯行仍語多保留（
    此可由臺灣彰化地方法院檢察署九十四年度偵字第五三八五
    號偵查卷第三十八、三十九頁所附及本院九十五年三月一日
    審理時由證人梁富雄所庭呈之「鈦新廢棄物回收場」負責人
    梁富雄所出具予被告甲○○、施用隆、丁○○三人收執之執
    據共四張可知，被告甲○○曾於九十三年四月二十四日前往
    出賣青銅三十六點八公斤得款一千六百十九元；被告丁○○
    曾於九十四年四月七日、九十四年四月三十日各出賣燒紅銅
    線二十七點八公斤、廢紅銅線一百零八公斤，各得款二千五
    百零二元及一萬零五百八十四元；被告戊○○曾於九十四年
    七月二日前往出賣紅銅線四十四公斤、清線三十二公斤，合
    計共得款七千四百九十六元，此被告三人販賣銅線之時間及
    金額均與被告三人上開坦承犯罪事實內竊盜電線之數量及時
    間不符，顯見被告三人尚有其他多次竊盜電線之行為未於本
    院審理時坦承）態度非屬良善等一切情狀，分別量處如主文
    所示之刑，以示懲儆。末查，被告甲○○前曾有賭博前科及
    多次竊盜前科（於八十八年八月、十月間有連續五次普通竊
    盜；又於九十三年五月、七月間有一次攜帶兇器竊盜與一次
    普通竊盜），此有臺灣高等法院被告前案紀錄表一份附卷可
    稽，被告甲○○於多次因竊盜案件，經受有期徒刑之宣告後
    ，竟不知悛悔屢犯不改，再為本案一次之普通竊盜及三次加
    重竊盜之犯行不輟，足見被告甲○○確有犯罪之習慣甚明。
    是為期被告甲○○具有就業能力，養成勞動習慣，並訓練其
    謀生技能、避免再犯竊盜罪，爰依竊盜犯贓物犯保安處分條
    例第三條第一項第一款之規定，宣告被告甲○○應於刑之執
    行前，令入勞動場所施以強制工作三年。
三、扣案之破壞剪二支，均係被告戊○○所有，供犯犯罪事實（
    三）、（四）之罪所用之物，業據被告甲○○於本院審理時
    供明在卷；另扣案之破壞剪一支，係被告丁○○所有，供犯
    犯罪事實（五）之罪所用之物，亦據被告丁○○於本院審理
    時陳明在卷，爰均依刑法第三十八條第一項第二款之規定宣
    告沒收之。至本案及併案所扣案之美工刀四支、刀子一支（
    併辦意旨書誤認為美工刀），經訊之被告甲○○、戊○○、
    丁○○三人，則均供稱竊盜電線係不用美工刀及刀子，只是
    用供削電線皮所用等語，此外復查無其他積極證據足以證明
    美工刀及刀子確係供剪電線所用，又非屬違禁物，核與刑法
    第三十八條所規定沒收之要件不符，爰均不予宣告沒收，併
    此敘明。又未扣案之鐵管共九支，雖係被告戊○○所有，供
    犯犯罪事實（三）、（四）之罪所用之物，此亦據被告甲○○於本院審理時供明在卷，然因末扣案復查無其他積極證據
    足以證明現尚存在，且非屬違禁物，為防免日後執行之困難
    ，爰均不予宣告沒收之，同此敘明。另扣案之手套一副，經
    訊之被告甲○○固不否認屬其所有，惟矢口否認係供犯犯罪
    事實（二）之罪所用之物，復查無其他積極證據足以證明確
    係供竊盜所用，又非屬違禁物，核與刑法第三十八條沒收之
    規定要件不符，爰亦不予宣告沒收。又扣案之螺絲起子一支
    ，經訊之被告甲○○及證人丙○○均供陳係速普樂公司所有
    遭渠等所竊之物，本應發還被害人速普樂公司，自亦不予宣
    告沒收之，末此敘明。
四、公訴意旨另謂以：被告甲○○、另與被告戊○○及被告丁○○三人共同基於意圖為自己不法所有之常業犯意聯絡，自九
    十四年四月間某日起，至九十四年七月七日晚間九時許前某
    日某時止【不包括九十四年七月七日晚間九時許，即犯罪事
    實（四）】，由被告戊○○駕駛車牌號碼Ｂ八－八三二二號
    自用小客車，搭載被告甲○○與丁○○，前往彰化縣伸港鄉
    ○○村○路旁【不包括犯罪事實（四）】、臺中縣龍井鄉福
    田村【不包括臺中縣龍井鄉○○村路燈二二四號下，即犯罪
    事實（三）】等處，推由被告甲○○持客觀上足作為兇器使
    用之鐵管及破壞剪，先以鐵管插入電線桿之洞孔中，藉以攀
    爬至電線桿頂端，復以破壞剪將有ＰＶＣ覆蓋之風雨線、無
    ＰＶＣ覆蓋之裸硬銅線剪斷，而被告戊○○及被告丁○○則
    在下方負責把風，並撿拾蒐集遭剪斷之電線。得手後，被告
    甲○○、戊○○及丁○○乃將所竊得之電線，運往位在彰化
    縣伸港鄉○○村○○○街之廢棄宿舍，再以美工刀將上開覆
    蓋有ＰＶＣ之電線外皮予以剝除，取得內部之銅線。末由被
    告戊○○與被告丁○○二人將上開銅線載往位在彰化縣彰化
    市○○路○段二九五號之「鈦新廢棄物回收場」，變賣予不
    知情之梁富雄。被告甲○○、戊○○、丁○○等三人即以上
    開竊盜行為為常業，恃此為生。又上開所得，經被告甲○○
    三人均分後均花用殆盡，因  認被告甲○○、戊○○、丁○○三人均涉犯有刑法第三百二十二條之常業竊盜罪嫌云云。
    按犯罪事實應依證據認定之，無證據不得推定其犯罪事實，
    刑事訴訟法第一百五十四條第二項定有明文。又認定不利於
    被告之事實，須依積極證據，苟積極證據不足為不利於被告
    事實之認定時，即應為有利於被告之認定，更不必有何有利
    之證據。此最高法院三十年上字第八一六號著有判例。公訴
    人認被告甲○○、戊○○、丁○○三人均另涉犯有刑法第三
    百二十二條之常業竊盜罪嫌，無非係以此部分之犯罪事實，
    業據被告甲○○、戊○○及丁○○三人於警詢時及偵查中均
    坦承不諱，核與證人梁富雄及證人乙○○證述之情節相符，
    並有扣案美工刀四支、破壞剪二支、現場照片六張、交易紀
    錄三紙及電力線路失竊現場調查報告二十八紙【此二十八紙
    電力線路失竊現場調查報告中有十一紙係與臺灣彰化地方法
    院檢察署檢察官於九十四年八月十五日以彰檢榮禮九四偵六
    二八五字第三二００二號函移送併案九十四年度偵字第六二
    八五、六二八七號所附之電力線路失竊現場調查報告相同，
    故此併辦之十二處（其中九十四年五月十九日二次部分實係
    記載在同一紙電力線路失竊現場調查報告內）失竊之犯罪事
    實｛指臺灣彰化地方法院檢察署九十四年度偵字第六二八五
    、六二八七號移送併辦意旨書犯罪事實一、內之（二）、（
    三）、（四）、（五）、（六）、（七）、（八）、（九）
    、（十）、（十一）、（十二）、（十三）｝，實業經檢察
    官向本院提起公訴，附此敘明】附卷可稽，為其主要之論據
    。惟查：經訊之被告甲○○、戊○○、丁○○等三人均堅詞
    否認有此部分在彰化縣伸港鄉○○村○路旁【被告甲○○、
    戊○○二人不包括犯罪事實（四）部分】、臺中縣龍井鄉福
    田村【不包括臺中縣龍井鄉○○村路燈二二四號下，即犯罪
    事實（三）部分】等處，持鐵管及破壞剪竊取風雨線及裸硬
    銅線之犯行，被告甲○○辯稱：伊只有於九十四年六月中、
    下旬某日凌晨四、五時許，與被告戊○○、丁○○三人一起
    前往臺中縣龍井鄉○○村路燈二二四號下，及於九十四年七
    月七日晚間九許，伊與被告戊○○一起前往彰化縣伸港鄉什
    股村某不詳之地點偷剪電線之行為，其他的都不是伊去偷的
    ，其他地方伊之所以會承認是警察要伊承認的等語；又被告
    戊○○則辯稱：伊都沒有去偷剪電線，只有幫忙削電線拿去
    賣等語；另被告丁○○辯稱：伊只有於九十四年六月中、下
    旬某日凌晨四、五時許，與甲○○、戊○○三人一起前往臺
    中縣龍井鄉○○村路燈二二四號下偷剪電線之行為，其他的
    伊都沒有去偷的等詞。經查：本件公訴人所指訴此部分之
    犯行，其中被告甲○○並未製作警訊筆錄（當時係趁亂逃逸
    ），後於檢察官九十四年七月十五日偵訊時亦僅坦承自九十
    四年五月間起到七月被查獲為止，伊只偷了四、五件。被告
    戊○○於警、偵訊中則否認其有參與偷電線之行為，僅坦承
    被告甲○○曾經叫伊用車子載去勘察行竊地點四次，地點大
    約都在彰化縣境內。另被告丁○○於警、偵訊中亦僅坦承與
    被告甲○○一起去偷電線四至五次，時間地點均忘記了，足
    見被告三人並非如公訴人起訴書所載均於警、偵訊中坦承犯
    罪事實之全部不諱。又證人乙○○之證詞亦僅係述明何處
    電線遭竊取之事實而已，並未涉及明白指認究係何人於何時
    間所竊，故證人乙○○之證詞亦不得逕採為對被告三人不利
    之認定。再交易紀錄三紙僅能認定被告戊○○、丁○○二人
    有販賣銅線、清線予梁富雄之事實，惟亦不能證明所賣出之
    銅線、清線究係被告三人於何時、在何處由何人一起所偷。
    至於電力線路失竊現場調查報告二十八紙，同樣僅係供證明
    何時、何處之電線遭竊，然亦不能證明究係何人於何時所偷
    ，此外，縱依全案之卷宗（指臺灣彰化地方法院檢察署九十
    四年度偵字第五三八五號偵查卷）內容亦查無其他之積極、
    直接、必要之證據足以證明被告三人有何如公訴人所指訴之
    自九十四年四月間某日起至九十四年七月七日晚間九時許前
    某日某時止【不包括九十四年七月七日晚間九時許，即犯罪
    事實（四）】，由被告戊○○駕駛車牌號碼Ｂ八－八三二二
    號自用小客車，搭載被告甲○○與丁○○，前往彰化縣伸港
    鄉○○村○路旁【不包括犯罪事實（四）】、臺中縣龍井鄉
    福田村【不包括臺中縣龍井鄉○○村路燈二二四號下，即犯
    罪事實（三）】等處，推由被告甲○○持客觀上足作為兇器
    使用之鐵管及破壞剪，先以鐵管插入電線桿之洞孔中，藉以
    攀爬至電線桿頂端，復以破壞剪將有ＰＶＣ覆蓋之風雨線、
    無ＰＶＣ覆蓋之裸硬銅線剪斷，而被告戊○○及被告丁○○
    二人在下方負責把風，並撿拾蒐集遭剪斷之電線之犯行。此
    外，復查無其他積極證據足資證明被告三人有公訴人所起訴
    之上開常業竊盜之犯行，此部分原應為被告三人無罪之判決
    ，惟公訴人認被告三人此部分犯行與前開經本院判處有罪部
    分【指犯罪事實（三）、（四）】，具有常業犯之實質上一
    罪之關係，爰均不另為無罪之諭知，附此敘明。
五、另臺灣彰化地方法院檢察署檢察官於九十四年八月十五日以
    彰檢榮禮九四偵六二八五字第三二００二號函移送：被告甲○○另涉嫌於九十四年一月初某日下午五時許，在彰化縣
    伸港鄉全興工業區（電力公司編號溪底段二四九號），以自
    備小型剪刀一把竊取電纜線共二百二十二公尺。於九十四
    年六月二十九日下午五時許，在彰化縣伸港鄉○○路○段七
    二一號，以剪刀破壞外面塑膠管，竊取裡面管裝電線六捆。
    於九十四年七月八日上午九時許，在彰化縣伸港鄉全興工
    業區○○○街（電力公司編號三五高幹ＨＡ四七－ＨＢ四八
    ），以剪刀竊取電纜線共三千五百多公尺。及被告甲○○、
    被告戊○○、被告丁○○三人共同基於意圖為自己不法所有
    之常業犯意聯絡，分別於九十四年五月一日晚間十時許、九
    十四年五月二日晚間八時許，在彰化縣彰化市八卦山區（石
    牌莊銀山高幹編號三十四至五十號）及臺中縣龍井鄉○○村
    路燈二二四號沿線【編號福田幹六三號，此部分與本件犯罪
    事實（三）失竊之地點雖相近，但時間並不同，應非屬同一
    件】二地，由被告戊○○駕駛車牌號碼Ｂ八－八三二二號自
    用小客車，搭載被告甲○○與被告丁○○，前往彰化縣伸港
    鄉○○村○路旁、臺中縣龍井鄉福田村等處，推由被告甲○○持客觀上足作為兇器使用之鐵管及破壞剪，先以鐵管插入
    電線桿之洞孔中，藉以攀爬至電線桿頂端，復以破壞剪將有
    ＰＶＣ覆蓋之風雨線、無ＰＶＣ覆蓋之裸硬銅線剪斷，而戊○○及丁○○則在下方負責把風，並撿拾蒐集遭剪斷之電線
    ，後被告三人並將之變賣予不知情之梁富雄。被告甲○○等
    三人即以上開竊盜行為為常業，恃此為生（此部分移送併辦
    意旨書所記載之內容均與起訴書所載之內容完全相同，應係
    屬重覆相同之犯罪事實），認被告甲○○、戊○○、丁○○
    三人此部分所為亦均涉犯有刑法第三百二十二條之常業竊盜
    罪，而與本件被告三人所涉犯之普通竊盜、加重竊盜罪嫌間
    ，均具有連續犯之裁判上一罪關係，故請求移送併案審理（
    案號：臺灣彰化地方法院檢察署九十四年度偵字第六二八五
    、六二八七號）。然按提起公訴應由檢察官向管轄法院提出
    起訴書為之。刑事訴訟法第二百六十四條第一項定有明文。
    是以檢察官於提起公訴後，另以函片將被告之犯罪事實移送
    法院聲請併案審理，除該移送之犯罪事實與已經起訴部分間
    有實質上一罪或裁判上一罪關係，為起訴效力所及，受訴法
    院應予合一審判外，並不具起訴之效力，法院自毋庸予以審
    判（參照最高法院八十九年度台上字第一八二五號判決意旨
    ）。經本院詢之被告甲○○、戊○○、丁○○三人，均矢口
    否認有檢察官所移送併案之上開竊盜電線之犯行，被告甲○○辯稱：伊只有於九十四年六月中、下旬某日凌晨四、五時
    許，與戊○○、丁○○三人一起前往臺中縣龍井鄉○○村路
    燈二二四號下，及於九十四年七月七日晚間九許，伊與戊○○一起前往彰化縣伸港鄉什股村某不詳之地點偷剪電線之行
    為，其他的都不是伊去偷的，伊之所以會承認是警察要伊承
    認的等語；被告戊○○則辯稱：伊都沒有去偷剪電線，只有
    幫忙削電線拿去賣等語；另被告丁○○辯稱：伊只有於九十
    四年六月中、下旬某日凌晨四、五時許，與甲○○、丁○○
    三人一起前往臺中縣龍井鄉○○村路燈二二四號下偷剪電線
    之行為，其他的伊都沒有去偷的等詞。經查：(1)本件公訴人
    所併辦此部分之犯行，其中被告甲○○於檢察官九十四年七
    月十五日偵訊時亦僅坦承自九十四年五月間起到七月被查獲
    為止，伊只偷了四、五件。被告戊○○於警、偵訊中則否認
    其有參與偷電線之行為，僅坦承被告甲○○曾經叫伊用車子
    載去勘察行竊地點四次，地點大約都在彰化縣境內。另被告
    丁○○於警、偵訊中亦僅坦承與被告甲○○一起去偷電線四
    至五次，時間地點均忘記了，足見被告三人並非如移送併辦
    意旨書所載均於警、偵訊中全部坦承不諱。(2)又證人乙○○
    、陳建助、陳加秋、己○○及庚○○等人之證詞亦僅係述明
    何處遭竊取電線，並未明白指認究係何人所竊，故證人乙○○、陳建助、陳加秋、己○○及庚○○等人之證詞亦不得逕
    採為對被告三人不利之認定。(3)至於電力線路失竊現場調查
    報告二紙（指九十四年一月五日及九十四年七月八日，不包
    括於九十四年六月二十九日下午五時許，在彰化縣伸港鄉○○路○段七二一號，以剪刀破壞外面塑膠管，竊取裡面管裝
    電線六捆部分，另餘十一紙原本即均附在本案起訴之九十四
    年度偵字第五三八五號偵查卷內，而經檢察官據為認定起訴
    被告甲○○、戊○○、丁○○三人之證據，故此失竊之十二
    處地點實業經檢察官向本院提起公訴），同樣僅係證明何時
    、何處之電線遭竊，然亦不能證明究係何人於何時所偷。(4)
    又本案被告戊○○、丁○○二人於九十四年七月八日上午十
    時三十分許為警查獲時（當時被告甲○○則係趁亂逃逸）現
    場僅查獲電纜線三百公尺，此有由證人乙○○於九十四年七
    月八日所出具之贓物認領保管單一紙附卷可憑，則此當場查
    扣之三百公尺電線，與檢察官移送併辦犯罪事實一、（十五
    ）所指之於九十四年七月八日上午九時許所竊得之電纜線共
    三千五百多公尺，二者之時間（指竊盜之時間與查獲之時間
    僅差一小時許）及數量（指當場並未扣得三千五百多公尺）
    均不相符可知。此外，縱依全案之卷宗（指臺灣彰化地方法
    院檢察署九十四年度偵字第六二八五、六二八七號偵查卷）
    內容亦查無其他之積極、直接、必要之證據足以證明被告三
    人有何如公訴人所指訴之被告甲○○另涉嫌於九十四年一
    月初某日下午五時許，在彰化縣伸港鄉全興工業區（電力公
    司編號溪底段二四九號），以自備小型剪刀一把竊取電纜線
    共二百二十二公尺。於九十四年六月二十九日下午五時許
    ，在彰化縣伸港鄉○○路○段七二一號，以剪刀破壞外面塑
    膠管，竊取裡面管裝電線六捆。於九十四年七月八日上午
    九時許，在彰化縣伸港鄉全興工業區○○○街（電力公司編
    號三五高幹ＨＡ四七－ＨＢ四八），以剪刀竊取電纜線共三
    千五百多公尺。及被告甲○○、被告戊○○、被告丁○○共
    同基於意圖為自己不法所有之常業犯意聯絡，分別於九十四
    年五月一日晚間十時許、九十四年五月二日晚間八時許，在
    彰化縣彰化市八卦山區（石牌莊銀山高幹編號三十四至五十
    號）及臺中縣龍井鄉○○村路燈二二四號沿線【編號福田幹
    六三號，此部分與犯罪事實（三）失竊之地點雖相近，但時
    間並不同，非屬同一件】二地，推由被告甲○○持客觀上足
    作為兇器使用之鐵管及破壞剪，先以鐵管插入電線桿之洞孔
    中，藉以攀爬至電線桿頂端，復以破壞剪將有ＰＶＣ覆蓋之
    風雨線、無ＰＶＣ覆蓋之裸硬銅線剪斷，而被告戊○○及丁○○則在下方負責把風，並撿拾蒐集  遭剪斷之電線，後被
    告三人並將之變賣予不知情之梁富雄。被告甲○○等三人即
    以上開竊盜行為為常業，恃此為生之常業竊盜犯行，實無何
    可謂為屬常業犯實質上一罪（併辦意旨誤為具有連續犯裁判
    上一罪之關係）存在。綜上，揆之上揭最高法院判決意旨，
    應認檢察官所移送併辦之認被告甲○○另涉嫌於九十四年
    一月初某日下午五時許，在彰化縣伸港鄉全興工業區（電力
    公司編號溪底段二四九號），以自備小型剪刀一把竊取電纜
    線共二百二十二公尺。於九十四年六月二十九日下午五時
    許，在彰化縣伸港鄉○○路○段七二一號，以剪刀破壞外面
    塑膠管，竊取裡面管裝電線六捆。於九十四年七月八日上
    午九時許，在彰化縣伸港鄉全興工業區○○○街（電力公司
    編號三五高幹ＨＡ四七－ＨＢ四八），以剪刀竊取電纜線共
    三千五百多公尺。及被告甲○○、被告戊○○、被告丁○○
    共同基於意圖為自己不法所有之常業犯意聯絡，分別於九十
    四年五月一日晚間十時許、九十四年五月二日晚間八時許，
    在彰化縣彰化市八卦山區（石牌莊銀山高幹編號三十四至五
    十號）及臺中縣龍井鄉○○村路燈二二四號沿線（編號福田
    幹六三號）二地，推由被告甲○○持客觀上足作為兇器使用
    之鐵管及破壞剪，先以鐵管插入電線桿之洞孔中，藉以攀爬
    至電線桿頂端，復以破壞剪將有ＰＶＣ覆蓋之風雨線、無Ｐ
    ＶＣ覆蓋之裸硬銅線剪斷，而被告戊○○及丁○○則在下方
    負責把風，並撿拾蒐集遭剪斷之電線，後被告三人並將之變
    賣予不知情之梁富雄。被告甲○○等三人即以上開竊盜行為
    為常業，恃此為生之常業竊盜部分與上開論罪科刑部分實無
    何常業犯實質上一罪之關係，本院自無從併審前開部分，自
    應退由承辦檢察官另行依法處理【退併部分並不包括臺灣彰
    化地方法院檢察署九十四年度偵字第六二八五、六二八七號
    移送併辦意旨書犯罪事實一、內之（二）、（三）、（四）
    、（五）、（六）、（七）、（八）、（九）、（十）、（
    十一）、（十二）、（十三），此部分實業經檢察官向本院
    提起公訴，僅係檢察官就重覆部分再次移送併辦】，末此敘
    明。
據上論斷，應依刑事訴訟法第二百九十九條第一項前段、第三百
條，刑法第二十八條、第五十六條、第三百二十一條第一項第三
款、第四款、第四十七條、第三十八條第一項第二款，竊盜犯贓
物犯保安處分條例第三條第一項第一款、第四條、第五條第一項
前段，判決如主文。
本案經檢察官洪英丰到庭執行職務。
中    華    民    國  九十五  年    三    月  十五    日
                  刑事第二庭  審判長法  官  許旭聖
                                    法  官  簡婉倫
                                    法  官  黃玉齡
以上正本證明與原本無異。
如不服本判決，應於判決送達後十日內，向本院提出上訴狀（須
附繕本），上訴於臺灣高等法院臺中分院。
中    華    民    國  九十五  年    三    月  十五    日
                                    書記官  黃幼華
附錄本案論罪科刑法條：
刑法第三百二十一條：
犯竊盜罪而有左列情形之一者，處六月以上五年以下有期徒刑：
一、於夜間侵入住宅或有人居住之建築物、船艦，或隱匿其內而
    犯之者。
二、毀越門扇、牆垣或其他安全設備而犯之者。
三、攜帶兇器而犯之者。
四、結夥三人以上而犯之者。
五、乘火災、水災或其他災害之際而犯之者。
六、在車站或埠頭而犯之者。
前項之未遂犯，罰之。


司法院資訊處製作；財團法人民間司法改革基金會備份。
